# 请教陈版，老生常谈存货跌价准备

提问人：joannally 时间：2013-05-13 13:11:58
请教陈版，基于新准则有规定，已计提存货跌价准备的库存商品在实现销售当月，应该将相应跌价准备金额冲减当期主营业务成本。
但考虑到实务中，通常对于存货量大金额较小的企业来说，计提存货跌价准备往往还是采用的账龄比例计提法，如此的话，很难去一一挑选出哪些销售商品已经计提了多少跌价准备，需要去冲减主营业务成本，而是可以考虑假定这些商品目前已经实现价值回升，先将原先计提的存货跌价准备转回，冲减资产减值损失，而后按照最初的入账成本实现销售，不影响销售毛利。这样操作的话，企业在计提跌价准备中就可以简单的按照本月各个账龄段的存货余额应计提跌价数字与上月已经计提的数字做出比较后，进行计提或冲回。
请问是否合理？

回答人：chenyiwei
回复 joannally 的帖子
如果确实按单项存货计提跌价准备不切实可行，只能采用按类别库龄的方法提取的，则很可能只能采用如你所述的方法，即跌价准备的计提、转回和转销的净影响都体现在“资产减值损失”这一利润表项目中，而没有把转销的跌价准备作为营业成本的减项。鉴于这是资产减值损失和营业成本这两个利润表项目之间的重分类问题，建议你根据该企业通常情况下计提跌价准备占存货总额的比例，测算本期销售的存货对应转出的跌价准备的大致金额，估算这一处理方式对利润表（尤其是毛利率）的总体影响程度。如果影响不重大的，也可简化处理；如果影响较大的（或者各年度间的存货跌价准备计提比例波动较大的），还是建议尽可能创造条件完善相关的会计基础工作，尽快实现单项计提。